臺灣高雄地方法院民事判決　九十一年度訴字第二九一一號
　　原　　　告　高雄區中小企業銀行股份有限公司
　　法定代理人　甲○○
　　訴訟代理人　丙○○
　　被　　　告　乙○○
右當事人間清償借款事件，本院判決如左：
    主    文
被告應給付原告新臺幣柒拾萬元，及自民國九十年六月六日起至清償日止按週年利率
百分之捌點貳伍計算之利息，暨自民國九十年七月七日起至清償日止，逾期在六個月
以內者按上開利率百分之十，逾期超過六個月部分者，超過部分按上開利率百分之二
十計算之違約金。
訴訟費用由被告負擔。
本判決第一項於原告以新台幣貳拾萬仟元為被告供擔保後，得假執行。被告如於
假執行程序實施前，以新臺幣柒拾萬元為原告預供擔保，得免為假執行。
    事    實
甲、原告方面：
一、聲明：除假執行擔保金額外，如主文所示。
二、陳述略以：被告乙○○於民國八十九年五月六日與原告簽訂消費借貸契約，向原
    告借款新台幣（下同）七十萬元，約定自八十九年五月六日起至一百零四年五月
    六日止，按月分為一百八十期，第一期至第二十四期只付利息不還本金，自第二
    十五期起則平均攤還本息，利息則依原告公告之基本放款利率加碼百分之零點八
    四機動計算。雙方並約定被告倘在借款期間內未依約於每月六日按期繳還，即喪
    失期限之利益，全部債務視為到期，除仍依上開利率付息外，其逾期清償在六個
    月以內者，按上開利率百分之十，超過六個月者，超過部分按上開利率百分之二
    十計付違約金。詎被告自九十年六月六日起即未依約攤還，是時原告基本放款利
    率已調整為百分之九點一二，依上開約定減碼百分之零點八四後週年利率為百分
    之八點二八，惟原告僅以週年利率百分之八點二五請求利息、違約金即可，則其
    尚積欠如主文所示之本金、利息及違約金未清償，依兩造所訂借據暨授信約定書
    之約定，被告已喪失期限利益，應即全部清償。爰依消費借貸之法律關係，請求
    判決如主文第一項所示。
三、證據：提出借據暨授信約定書、放款帳卡、歷年放款基本利率表、財政部臺財融
    函（四）字第０九一四０００五九七號函、股份有限公司變更登記表、被告戶籍
    謄本等各一份為證。
乙、被告方面：
一、聲明：原告之訴及假執行之聲請均駁回，及如受不利判決，願供擔保聲請宣告免
    為假執行。
二、陳述：對原告主張並無意見，但因目前經濟狀況不佳，希望原告能給予相當之寬
    限時間。
    理    由
一、查本件原告主張之事實，已據其提出與其陳述內容相符之借據暨授信約定書、放
    款帳卡及原告歷年放款基本利率表各一份（原告於九十年六月六日公告之基本放
    款利率為週年利率百分之九點一二，減碼百分之零點八四後為百分之八點二八，
    惟原告僅請求依週年利率百分之八點二五計算之利息）等為證。被告對此亦不爭
    執，僅抗辯希望原告能給予相當之寬限期間。是原告之主張，自堪認為真實。
三、按稱消費借貸者，謂當事人一方移轉金錢或其他代替物之所有權於他方，而約定
    他方以種類、品質、數量相同之物返還之契約。次按借用人應於約定期限內，返
    還與借用物種類、品質、數量相同之物。另遲延之債務，以支付金錢為標的者，
    債權人得請求依法定利率計算之遲延利息。但約定利率較高者，仍從其約定利率
    。又當事人得約定債務人於債務不履行時，應支付違約金，民法第四百七十四條
    第一項、第四百七十八條、第二百三十三條第一項及第二百五十條第一項分別定
    有明文。
四、本件被告為系爭消費借貸契約之借用人，尚積欠原告如主文第一項所示之借款本
    金、利息及違約金未償還等情，既經認定如前，則原告依消費借貸之法律關係，
    請求被告給付七十萬元，及自九十年六月六日起至清償日止，按週年利率百分之
    八點二五計算之利息，暨自九十年七月七日起至清償日止，逾期在六個月以內者
    按上開利率百分之十，逾期超過六個月部分者按上開利率百分之二十計算之違約
    金，即屬正當，應予准許。
五、兩造均陳明願供擔保，聲請宣告假執行及免為假執行，經核均無不合，爰分別酌
    定相當擔保金額併准許之。
六、本件原告之訴為有理由，依民事訴訟法第七十八條、第三百九十條第二項、第三
    百九十二條，判決如主文。
中　　　華　　　民　　　國　　九十一　　年　　 十一　　 月　  十五  　　日
                              臺灣高雄地方法院民事第五庭
~B審判長法官　黃蕙芳
~B法　　　官  林玉心
~B法　　　官　紀凱峰
右為正本係照原本作成。
如不服本判決，應於送達後廿日內，向本院提出上訴狀並表明上訴理由，如於本
判決宣示後送達前提起上訴者，應於判決送達後十日內補提上訴理由書（須附繕本）。
中　　　華　　　民　　　國　　九十一　　年　　 十一　　 月　　十五　　　日
~B法院書記官　馮欽鳳
